臺灣高雄地方法院刑事判決　　　　　 100年度審易字第3315號
公　訴　人　臺灣高雄地方法院檢察署檢察官
被　　　告　孫惠盈
上列被告因竊盜案件，經檢察官提起公訴（100 年度速偵字第31
5 號），被告於本院準備程序進行中，就被訴事實為有罪之陳述
，經本院裁定改依簡式審判程序審理，判決如下：
    主  文
孫惠盈犯侵入住宅竊盜罪，累犯，處有期徒刑捌月。
    事  實
一、孫惠盈前於民國97、98年間，因施用毒品、竊盜、偽證等案
    件，分別經本院97年度審易緝字第7 號判決判處有期徒刑6
    月確定、以97年度審簡字第15號判決判處有期徒刑8 月確定
    、以98年度審訴字第910 號判決判處有期徒刑5 月確定，上
    開3 罪嗣經裁定應執行有期徒刑1 年5 月確定，於99年1 月
    22日縮短刑期假釋付保護管束，於99年2 月24日保護管束期
    滿未經撤銷視為執行完畢。詎仍不知悔改，意圖為自己不法
    所有，於100 年9 月19日凌晨4 、5 時許，行經高雄市○○
    區○○路251 號住宅兼麵攤前，因見該住宅1 樓大門未上鎖
    ，擅自開啟大門侵入屋內，徒手竊取林榮祥所有、置於屋內
    之現金新臺幣（下同）400 元及MOTOROLA牌行動電話1 支（
    價值約3,000 元）得手。嗣孫惠盈欲上樓行竊之際，為林榮
    祥當場發覺旋即逃離現場，孫惠盈恐遭查獲，故先將上開竊
    得之行動電話1 支藏放在鄰近之高雄市○○區○○路210 號
    早餐店內。後孫惠盈於同日上午6 時50分許，在高雄市○○
    區○○路與協和路口，因形跡可疑，為巡邏警員盤查，適林
    榮祥發覺上開財物遭竊後外出查看，向警員表明上情，經警
    當場在孫惠盈所持手提袋中扣得林榮祥遭竊之上開現金400
    元，並經孫惠盈帶同警員至上開早餐店內取回其先前藏匿之
    上開行動電話1 支（上開現金、行動電話均已由林榮祥領回
    ），而循線查悉上情。
二、案經高雄市政府警察局鳳山分局移送臺灣高雄地方法院檢察
    署檢察官偵查起訴。
    理  由
一、本件被告孫惠盈所犯係死刑、無期徒刑、最輕本刑為3 年以
    上有期徒刑以外之罪，其於準備程序進行中就前揭被訴事實
    為有罪之陳述，經本院告知簡式審判程序之旨，並聽取當事
    人之意見後，認無不得或不宜改依簡式審判程序進行之情形
    ，爰依刑事訴訟法第273 條之1 第1 項規定，裁定改依簡式
    審判程序審理。又本件所引屬於審判外陳述之傳聞證據，依
    同法第273 條之2 規定，不受第159 條第1 項關於傳聞法則
    規定之限制，依法有證據能力，均合先敘明。
二、上開犯罪事實，業據被告坦承不諱，核與證人即被害人林榮
    祥於警詢之陳述相符（見警卷第6 至8 頁），並有高雄市政
    府警察局扣押筆錄、扣押物品目錄表各2 份、贓物認領保管
    單1 份、現場查獲照片共8 張附卷可稽（見警卷第9 至14、
    17、22至25頁），足認被告上開任意性自白與事實相符，自
    可採為認定事實之依據。本案事證明確，被告上開竊盜犯行
    洵堪認定，應予依法論科。
三、核被告所為，係犯刑法第321 條第1 項第1 款之侵入住宅竊
    盜罪。至被告無故侵入住宅之行為，已結合於前開所犯加重
    竊盜罪之罪質中，無庸另論以刑法第306 條第1 項無故侵入
    住宅罪（最高法院84年度臺上字第441 號、91年度臺上字第
    4354號判決意旨參照）。又被告前於97、98年間，因施用毒
    品、竊盜、偽證等案件，分別經本院97年度審易緝字第7 號
    判決判處有期徒刑6 月確定、以97年度審簡字第15號判決判
    處有期徒刑8 月確定、以98年度審訴字第910 號判決判處有
    期徒刑5 月確定，上開3 罪嗣經裁定應執行有期徒刑1 年5
    月確定，於99年1 月22日縮短刑期假釋付保護管束，於99年
    2 月24日保護管束期滿未經撤銷視為執行完畢等情，有臺灣
    高等法院被告前案紀錄表1 份在卷可憑，其受徒刑執行完畢
    後，5 年以內故意再犯本件有期徒刑以上之罪，為累犯，應
    依法加重其刑。爰審酌被告前有竊盜前科，猶不知警惕，擅
    自侵入他人住宅竊取財物，毫不尊重他人財產權，破壞社會
    治安，實有不該；另考量被告犯後坦承犯行，所竊取之現金
    及行動電話已由被害人領回，損失稍減，及其犯罪動機、目
    的、手段、犯罪所生危害等一切情狀，量處如主文所示之刑
    ，以示懲儆。
據上論斷，應依刑事訴訟法第273 條之1 第1 項、第299 條第1
項前段，刑法第321 條第1 項第1 款、第47條第1 項，判決如主
文。
本案經檢察官陳俊宏到庭執行職務。
中    華    民    國   100    年    11    月    24    日
                  刑事第十庭    法  官  毛妍懿
以上正本證明與原本無異。
如不服本判決應於收受送達後10日內向本院提出上訴書狀，並應
敘述具體理由；如未敘述上訴理由者，應於上訴期間屆滿後20日
內向本院補提理由書（均須按他造當事人之人數附繕本）「切勿
逕送上級法院」。
中    華    民    國   100    年    11    月    24    日
                                書記官  陳蓉柔
附錄本案論罪科刑法條全文：
中華民國刑法第321條
（加重竊盜罪）
犯竊盜罪而有下列情形之一者，處6 月以上、5 年以下有期徒刑
，得併科新臺幣10萬元以下罰金：
一、侵入住宅或有人居住之建築物、船艦或隱匿其內而犯之者。
二、毀越門扇、牆垣或其他安全設備而犯之者。
三、攜帶兇器而犯之者。
四、結夥三人以上而犯之者。
五、乘火災、水災或其他災害之際而犯之者。
六、在車站、埠頭、航空站或其他供水、陸、空公眾運輸之舟、
    車、航空機內而犯之者。
前項之未遂犯罰之。